Resume Gilles Rousseaux

Over Mij

Hallo! Ik ben Gilles, een gepassioneerde Full Stack Developer met een sterke basis in programmeer concepten en hands-on ervaring in het ontwikkelen van softwaretoepassingen. Ik ben altijd enthousiast over nieuwe technologieën en hou ervan om programmeer projecten naar een hoger niveau te tillen.

Contact

Telefoon: +32 473 11 71 71

• Email: glls@rssx.be

LinkedIn: Gilles Rousseaux

GitHub: <u>gllsrssx</u>Website: <u>rssx.be</u>

Talen

- Nederlands C2
- Engels B2
- Frans A2

Vaardigheden

- Bekwaam in front-end en back-end web ontwikkeling.
- Ervaren in server-side programmering en databasebeheer.
- Vaardig in versiebeheer en continue integratie/continue implementatie (CI/CD).
- · Kennis van web architectuur, netwerkprotocollen en web beveiliging.
- Sterke probleemoplossende, communicatie-, aanpassings-, team- en tijdmanagement vaardigheden.

Werkervaring

- Developer, Cubitec, November 2023 - Juni 2024
- Projectleider, Kanryo Solutions, Juni 2018 - Maart 2020
- Horeca, Meerdere, 2012 - 2018

Opleiding

- Full Stack Developer, Thomas More, Antwerpen, September 2022 - Juni 2024
- Full Stack Developer, Artesis Plantijn, Antwerpen Maart 2020 - Augustus 2022
- Bio-ecologisch Bouwen, Steinerschool, Lier September 2014 - Juli 2018

Cursussen

- Meerdere Carrièrepaden en IT-cursussen, Codecademy, Januari 2023 - Januari 2024
- Basisveiligheid certificaat voor Aannemers (VCA), Mei 2017